【裁判字號】    90,毒抗,793
【裁判日期】    901109
【裁判案由】    聲請觀察勒戒
【裁判全文】
臺灣高等法院臺中分院刑事裁定                      九十年度毒抗字第七九三號
    抗  告  人
    即  被  告  甲○○
右抗告人，因被告違反毒品危害防制條例案件，經檢察官聲請觀察勒戒，不服臺灣臺
中地方法院中華民國九十年十月八日裁定（九十年度毒聲字第四九０五號），提起抗
告，本院裁定如左：
    主  文
抗告駁回。
    理  由
一、抗告意旨略稱：抗告人即被告甲○○因施用第二級毒品案件，經觀察勒戒後已悔
    改，不可能再犯，且經三次按期報到採尿，均無陽性反應，本次亦係準時報到，
    並非被查獲，如有再施用，不可能自動前往云云，並聲請訊問證人林瑟徵。
二、本院經查，被告甲○○前因施用第二級毒品案件，經原審裁定送勒戒處所觀察勒
    戒後，認無繼續施用毒品之傾向，業經臺灣臺中地方法院檢察署檢察官於民國八
    十八年九月一日，以八十八年度偵字第一五六一五號為不起訴處分確定在案。惟
    被告復於九十年六月八日或前三日，在不詳地點，施用第二級毒品安非他命一次
  ，為警於九十年六月八日下午三時許，強制其到場採尿送驗而查獲上情，而被告
    之尿液經送檢驗結果，係呈安非他命陽性反應，有私立中山醫學院附設孫中山先
    生紀念醫院藥物濫用檢測中心檢驗結果附卷可稽，被告於五年內再犯毒品危害防
    制條例第十條第二項之施用第二級毒品罪，原審因認檢察官之聲請尚無不合，爰
    依同條例第二十條第三項前段及觀察勒戒處分執行條例第三條第一項之規定，將
    被告送勒戒處所觀察勒戒。經核屬依法有據。被告提起抗告，並無客觀證據提出
    ，且依上開檢驗報告所載，被告並無鴉片類代謝物之陽性反應之事實，可見上開
    檢驗結果，難認無憑。又依上開檢驗結果，被告之安非他命類檢驗數據高達三四
    八九ng/ml ，雖甲基安非他命之檢驗結果為陰性反應，惟被告確有施用安非他命
    類毒品，亦堪認定，茲依毒品危害防制條例八十七年五月二十二日修訂及其後八
    十九年三月十五日、九十年六月二十七日修正公布之第二級毒品之分類，其附表
    二之第二級毒品十二安非他命，亦係第二級毒品，可見被告確有施用安非他命之
    犯行，至為顯明，是原審及檢察官所載內容雖有誤載，但無礙被告施用安非他命
    類之認定，被告聲請訊問證人乙節，核非必要，是被告之抗告，難認有理由，其
    抗告應予駁回。
據上論斷，應依刑事訴訟法第四百十二條，裁定如主文。
中      華      民      國      九十       年    十一     月     九     日
                                臺灣高等法院臺中分院刑事第二庭
                                      審判長法  官  羅  禮  政
                                            法  官  陳  欣  安
                                            法  官  蔡  聰  明
右正本證明與原本無異。
不得抗告。
                                            書記官    瑞  芳
中      華      民      國      九十       年    十一     月    十三    日
                                                                        Ｒ


司法院資訊處製作；財團法人民間司法改革基金會備份。
